臺灣彰化地方法院刑事判決　　　　　　　95年度訴字第1862號
公　訴　人　臺灣彰化地方法院檢察署檢察官
被　　　告　丙○○
　　　　　　　　　　國民
選任辯護人　盧志科律師
被　　　告　丁○○
　　　　　　　　　　國民
指定辯護人　陳青來律師
上列被告因毒品危害防制條例案件，經檢察官提起公訴（95年度
偵字第7174號、第9308號），本院判決如下：
    主  文
丙○○共同販賣第一級毒品，累犯，處有期徒刑拾柒年，褫奪公
權拾年。扣案之第一級毒品海洛因伍拾玖包（合計淨重肆點柒貳
公克）沒收銷燬之；行動電話壹支（不含SIM 卡）、塑膠杓子壹
支，均沒收。未扣案之販賣第一級毒品所得新臺幣肆萬貳仟伍佰
元沒收，如全部或一部不能沒收時，以其財產抵償之。
丁○○共同販賣第一級毒品，累犯，處有期徒刑拾陸年，褫奪公
權捌年。扣案之第一級毒品海洛因伍拾玖包（合計淨重肆點柒貳
公克）沒收銷燬之；行動電話壹支（不含SIM 卡）、塑膠杓子壹
支，均沒收。未扣案之販賣第一級毒品所得新臺幣壹萬伍仟伍佰
元沒收，如全部或一部不能沒收時，以其財產抵償之。
    事  實
一、丙○○（綽號「阿文」、「阿裕」）前因違反毒品危害防制
    條例案件，經法院判處有期徒刑7月確定，於民國（下同）9
    4年2月22日因縮短刑期執行完畢。丁○○前因違反毒品危害
    防制條例案件，經法院判處有期徒刑8 月確定；又因違反毒
    品危害防制條例案件，經法院判處有期徒刑10月確定，上開
    2 罪經入監接續執行後，於94年4 月27日假釋出監，所餘刑
    期付保護管束，並於94年8 月27日假釋期滿未經撤銷而視為
    執行完畢。
二、詎丙○○不知警惕，明知海洛因業經毒品危害防制條例列為
    第一級毒品管制，不得非法販賣，竟基於意圖營利反覆、延
    續實施販賣第一級毒品海洛因以賺取差價牟利之犯意，丙○○以其所有之行動電話（交換使用門號為0000-000000 、
    0000-000000 、0000-000000 、0000 -000000號之SIM 卡）
    作為對外聯絡販賣第一級毒品海洛因之通訊工具，由欲購買
    第一級毒品海洛因者，撥打前開行動電話號碼，與丙○○聯
    繫交易時間、地點、數量及價格等事宜後，再由丙○○依約
    前往交易，以此方式反覆延續實施下列販賣第一級毒品海洛
    因之行為：
  (一)自95年6月間某日起至95年7月上旬某日止，許峰吉（施用
      毒品部分，另案偵辦中）以0000-000000 號行動電話撥打
      丙○○所持用之0000-000000 號、0000-000000 號行動電
      話，向丙○○購買第一級毒品海洛因，雙方再相約至彰化
      縣芳苑鄉○○村○○路○○段之產業道路完成交易，並以
      一手交錢，一手交貨之方式，由丙○○以每次新臺幣（下
      同）1 千元之價格，販賣第一級毒品海洛因予許峰吉，計
      10 次 （毒品重量每次各約0.4 公克）。販賣海洛因所得
      共計1 萬元。
  (二)自95年6月間某日起至95年7月底某日止，由莊晉源（施用
      毒品部分，另案偵辦中）以0000-000000 號行動電話撥打
      丙○○所持用之0000-000000 號行動電話，向丙○○購買
      第一級毒品海洛因，雙方再相約至丙○○彰化縣芳苑鄉○○村○○路○○段102 巷14弄住處巷口完成交易，並以一
      手交錢，一手交貨之方式，分別由丙○○以5 百元之價格
      ，販賣第一級毒品海洛因予莊晉源，計1 次（毒品重量不
      詳）；以1 千元之價格，販賣第一級毒品海洛因（毒品重
      量不詳）予莊晉源1 次。販賣海洛因所得共計1 千5 百元
      。
  (三)於95年6 月12日上午10時許，由連玉興（施用毒品部分，
      另案偵辦中）以0000-000000 號行動電話撥打丙○○所持
      用之0000-000000 號行動電話，向丙○○購買第一級毒品
      海洛因，雙方再相約至上揭丙○○位於芳苑鄉之住處旁小
      巷內完成交易，並以一手交錢，一手交貨之方式，由丙○○以1 千元之價格，販賣第一級毒品海洛因（毒品重量不
      詳）予連玉興1次。販賣海洛因所得計1千元。
  (四)於95 年6月間某日，由洪鹿絨（施用毒品部分，另案偵辦
      中）以0000-000000號行動電話撥打丙○○所持用之0000-
      000000號行動電話，向丙○○購買第一級毒品海洛因，雙
      方再相約至在彰化縣二林鎮財團法人彰化基督教醫院旁或
      上揭丙○○位於芳苑鄉之住處旁完成交易，並以一手交錢
      ，一手交貨之方式，由丙○○以每次5 百元之價格，販賣
      第一級毒品海洛因予洪鹿絨，計2次（毒品重量不詳）；
      以1 千元之價格，販賣第一級毒品海洛因（毒品重量不詳
      ）予洪鹿絨2次。販賣海洛因所得共計3千元。
  (五)自95 年6月間某日起至95年7月9日下午15時許，由陳浚承
     （施用毒品部分，另案偵辦中）以0000-000000號行動電話
      ，撥打丙○○所持用之0000-000000 號行動電話，向丙○○購買第一級毒品海洛因，雙方再相約至彰化縣芳苑鄉○○村○○路○○段之產業道路旁完成交易，並以一手交錢
      ，一手交貨之方式，由丙○○以每次1 千元之價格，販賣
      第一級毒品海洛因予陳浚承，計3次（毒品重量不詳）。
      販賣海洛因所得共計3千元。
  (六)自95年6月間某日起至95年8月3日上午8時許，由丁○○以
      0000-000000號行動電話，撥打丙○○所持用之0000-0000
      00號、0000-000000 號行動電話，向丙○○購買第一級毒
      品海洛因，雙方再相約至上揭丙○○位於芳苑鄉之住處旁
      小巷口完成交易，並以一手交錢，一手交貨之方式，由丙○○以每次1000元之價格，販賣第一級毒品海洛因予丁○○，計5次（毒品重量不詳）。販賣海洛因所得共計5千元
      。
  (七)於95年7 月間某日及8 月2 日下午20至21時許，乙○○（
      施用毒品部分，另案偵辦中）自行前往上揭丙○○位於芳
      苑鄉之住處，或以0000-000000 號行動電話，撥打丙○○
      所持用之0000-000000 號行動電話，向丙○○購買第一級
      毒品海洛因，雙方再於上開處所或另相約至該處所旁之超
      市外完成交易，並以一手交錢，一手交貨之方式，由丙○○以每次1 千元之價格，販賣第一級毒品海洛因予乙○○
      ，計3 次（毒品重量不詳）。販賣海洛因所得共計3 千元
      。
  (八)自95年6月上旬某日起至7月28日下午14至15時許，由戊○○（施用毒品部分，另案偵辦中）以公共電話或0000-000
      000號、0000-000000號行動電話撥打丙○○持用之行動電
      話0000-000000號、0000-000000號，向丙○○購買第一級
      毒品海洛因，雙方再相約至彰化縣二林鎮○○路與竹林路
      口之木林加油站旁或彰化縣二林鎮○○路某黃昏市場前完
      成交易，並以一手交錢，一手交貨之方式，由丙○○以每
      次1千元之價格，販賣第一級毒品海洛因予戊○○，計2次
      （毒品重量不詳）；以500元之價格，販賣第一級毒品海
      洛因（毒品重量不詳）予戊○○1 次。販賣海洛因所得共
      計2 千5 百元。
  (九)自95年間6 月間起，由甲○○（施用毒品部分，另案偵辦
      中）以公共電話，撥打丙○○所持用之電話，向丙○○購
      買第一級毒品海洛因，雙方再相約至彰化縣二林鎮彰化基
      督教醫院旁，以一手交錢，一手交貨之方式，由丙○○每
      次500 元之價格，販賣第一級毒品海洛因予甲○○2 次（
      毒品重量不詳）。販賣海洛因所得共計1千元。
三、丁○○亦不知警惕，明知海洛因業經毒品危害防制條例列為
    第一級毒品管制，不得非法販賣，竟基於意圖營利反覆、延
    續實施販賣第一級毒品海洛因以賺取差價牟利之犯意，丁○○以其所有之行動電話（使用門號為0000-000000 號之SIM
    卡）作為對外聯絡販賣第一級毒品海洛因之通訊工具，由欲
    購買第一級毒品海洛因者，撥打前開行動電話號碼，與丁○○聯繫交易時間、地點、數量及價格等事宜後，再由丁○○
    依約前往交易，以此方式反覆延續實施下列販賣第一級毒品
    海洛因之行為：
  (一)戊○○自95年7 月間某日起以公共電話，撥打丁○○所持
      用之上開0000-000000 號行動電話，向丁○○購買第一級
      毒品海洛因，雙方再相約至彰化縣二林鎮○○路某黃昏市
      場及彰化縣二林鎮○○路某公園旁，並以一手交錢，一手
      交貨之方式，以5 百元之價格，販賣第一級毒品海洛因予
      戊○○，計1 次（毒品重量不詳）；以1 千元之價格，販
      賣第一級毒品海洛因（毒品重量不詳）予戊○○1 次。販
      賣海洛因所得共計1千5 百元。
  (二)甲○○自95年7 月間某日，以公共電話，撥打丁○○所持
      用之上開0000-000000 號行動電話，向丁○○購買第一級
      毒品海洛因，雙方再相約至在前揭彰化基督教醫院旁，向
      丁○○購買海洛因3 次，每次交易金額為500 元。販賣海
      洛因所得共計1500元。
四、丙○○及丁○○復承上開意圖營利反覆、延續實施販賣第一
    級毒品海洛因以賺取差價牟利之共同犯意聯絡，由丙○○以
    其所有之行動電話（交換使用門號為0000-000000 、0000-0
    00000 、0000-000000 、0000 -000000號之SIM 卡）、丁○○以其所有之行動電話（使用門號為0000-000000 號之SIM
    卡）作為對外聯絡販賣第一級毒品海洛因之通訊工具，由欲
    購買第一級毒品海洛因者，撥打前開行動電話號碼，與丙○○或丁○○聯繫交易時間、地點、數量及價格等事宜後，再
    由丙○○或丁○○依約前往交易，以此方式反覆延續共同實
    施下列販賣第一級毒品海洛因之行為：
  (一)自95年7 月間某日起至丙○○95年8 月4 日為警查獲時止
      ，由乙○○以0000-000000 號行動電話，撥打丁○○所持
      用之上開0000-000000 號行動電話，向丁○○購買第一級
      毒品海洛因，嗣丁○○向丙○○取得第一級毒品海洛因後
      ，再相約至彰化縣二林鎮○○路20號臺中商業銀行旁之小
      巷內完成交易，並以先交錢，後交貨之方式，由丁○○以
      每次1 千元之價格，販賣第一級毒品海洛因予販賣海洛因
      予乙○○，計11次（毒品重量不詳），而丁○○將販毒所
      得均交予丙○○，自己則從中取得部分毒品施用之利益。
      二人販賣海洛因所得共計1萬1千元。
  (二)自95年6 月上旬某日起至7 月下旬間止，丙○○委託具犯
      意聯絡之丁○○，在彰化縣二林鎮○○路某黃昏市場旁，
      將海洛因以一手交錢，一手交貨之方式交付予戊○○，次
      數約2 次。以1 千元之價格，販賣第一級毒品海洛因予戊○○，計1 次（毒品重量不詳）；以5 百元之價格，販賣
      第一級毒品海洛因（毒品重量不詳）予戊○○1 次。二人
      販賣海洛因所得共計1千5百元。
五、嗣於95年8 月4 日上午8 時50分許，在彰化縣芳苑鄉○○村
    ○○路三合段102 巷14弄11號丙○○住處，為警當場查獲丙○○持有海洛因59包（合計淨重4.72公克）、注射針筒8 支
    、塑膠杓子1 支。另於95年10月3 日下午6 時許，在彰化縣
    二林鎮○○街，為警拘提丁○○到案，並扣得丁○○所有之
    MOTOROLA廠牌行動電話1 支（含行動電話門號0000-00 0000
    號SIM 卡1 張）等物，而查悉上情。
六、案經彰化縣警察局二林分局報請臺灣彰化地方法院檢察署檢
    察官偵查起訴。
    理  由
壹、證據能力：
一、按被告以外之人於偵查中向檢察官所為陳述，除顯有不可信
    之情況者外，得為證據，刑事訴訟法第159 條之1第2項定有
    明文。蓋因檢察官與法官同為司法官署，且檢察官代表國家
    偵查犯罪，依法有訊問被告、證人及鑑定人之權力，且須對
    被告有利、不利之情形均應注意，況徵諸實務運作，檢察官
    實施刑事偵查程序，亦能恪遵法定程序之要求，不致有違法
    取證情事且可信度極高，是被告以外之人前於偵查中已具結
    而為證述，除反對該項供述得具有證據能力之一方，已釋明
    「顯有不可信之情況」之理由外，不宜以該證人未能於審判
    中接受他造之反對詰問為由，即遽指該證人於偵查中之陳述
    不具證據能力，方符前揭法條之立法意旨。查本案證人許峰
    吉、莊晉源、連玉興、洪鹿絨、乙○○、戊○○及甲○○於
    檢察官偵查中所為之陳述，均經具結，被告丙○○、丁○○
    及辯護人等均未提及檢察官在偵查時，有任何不法取供之情
    形，是客觀上並無顯不可信之情況，前揭證人於偵查中之證
    言自具有證據能力。
二、次按被告以外之人於審判外之陳述，雖不符前4 條之規定，
    而經當事人於審判程序同意作為證據，法院審酌該言詞陳述
    或書面陳述作成時之情況，認為適當者，亦得為證據。當事
    人、代理人或辯護人於法院調查證據時，知有第159條第1項
    不得為證據之情形，而未於言詞辯論終結前聲明異議者，視
    為有前項之同意，刑事訴訟法第159條之5定有明文。立法意
    旨在於傳聞證據未經當事人之反對詰問予以核實，原則上先
    予排除，惟若當事人已放棄詰問或未聲明異議，基於證據資
    料愈豐富，愈有助於真實發現之理念，且強化言詞辯論主義
    ，法院自可承認該傳聞證據例外擁有證據能力。經查，證人
    許峰吉、莊晉源、連玉興、洪鹿絨、陳浚承、乙○○及戊○○分別於警詢中之陳述，雖均係被告以外之人於審判外之陳
    述，性質上屬傳聞證據，惟經檢察官、被告丙○○、丁○○
    及辯護人等人同意作為證據，又本院審酌該言詞陳述作成時
    之情況，並查無其他不法之情狀，足認為得為本案之證據，
    依刑事訴訟法第159條之5之規定，有證據能力。
三、再按有事實足認被告或犯罪嫌疑人有最輕本刑為3 年以上有
    期徒刑之罪嫌，並危害國家安全或社會秩序情節重大，而有
    相當理由可信其通訊內容與本案有關，且不能或難以其他方
    法蒐集或調查證據者，得發通訊監察書。通訊監察書，偵查
    中由檢察官依司法警察機關聲請或依職權核發，審判中由法
    官依職權核發。又除法律另有規定外，實施刑事訴訟程序之
    公務員因違背法定程序取得之證據，其有無證據能力之認定
    ，應審酌人權保障及公共利益之均衡維護。通訊保障及監察
    法第5條第1項第1款、第2項、刑事訴訟法第158條之4分別定
    有明文。本件被告丙○○、丁○○所持用門號 0000-000000
    號、0000-000000、0000-000000、0000-000000 號行動電話
    之監聽錄音，為臺灣彰化地方法院檢察署核准在案，有詳載
    聲監案號、案由、監察電話、對象及譯文人等之臺灣彰化地
    方法院檢察署通訊監察書及譯文紀錄等附卷可參，係依法所
    為之監聽；況審酌電話監聽侵害被告權益之種類及輕重、對
    於被告訴訟上防禦不利益之程度、犯罪所生之危害或實害等
    情形，兼顧人權保障及公共利益之均衡維護，堪認本件此部
    分電話監聽合於比例原則，應具有證據能力。
貳、認定犯罪事實所憑之證據及理由：
一、被告丙○○於本院審理時坦承全部犯罪事實（見本院95 年1
    月16日準備程序筆錄第4頁、96 年5月15日審判筆錄第13-40
    頁），核與証人許峰吉、莊晉源、連玉興、洪鹿絨、陳浚承
    、乙○○、戊○○及甲○○之於警詢、偵查中或本院審理時
    証述情節，及被告丁○○於本院審理時之供証均屬相符；且
    徵諸上開證人許峰吉等人分別有施用海洛因之行為，為其等
    分別於警詢或偵訊中坦承不諱，且其等有施用毒品之前科紀
    錄，亦有臺灣高等法院被告前案紀錄表附卷可稽，則其等有
    施用海洛因之情事，應為屬實；再參之被告丙○○亦自陳確
    有販賣海洛因之事實，足認該等證人上開所證，均信而有徵
    ，而與事實相符，均堪以採信；此外，並有海洛因59包（合
    計淨重4.72公克）、塑膠勺杓子1 支等物扣案可稽，及臺灣
    彰化地方法院檢查署通訊監察書數份（門號0000-000000 、
    0000-000000 、0000-000000 、0000-00000 0，附於95林警
    分偵字第13026 號警卷58-59 頁、95林警分偵字第13026 號
    警卷60-61 頁及95林警分偵字第13744 號警卷28- 29頁）及
    其等所附之通訊監察譯文等在卷可參；且該扣案白粉59包經
    鑑定確含海洛因成分，亦有法務部調查局95年9 月3 日調科
    壹字第09523009810 號鑑定書足憑（附於95偵字第7174號偵
    卷第9 頁）。
二、上揭證據參互以觀，被告丙○○之自白足認與事實相符，至
    堪採信。又被告丙○○自陳販賣毒品海洛因乃賺得供其可施
    用毒品海洛因之金錢（即俗稱以毒養毒）等語不諱，是見被
    告丙○○確有營利之意圖及獲利之事實無庸置疑。
三、訊據被告丁○○於本院審理時，固不否認0000-000000 號行
    動電話為其所使用及綽號為「閔仔」，惟矢口否認有何販賣
    海洛因之犯行，並辯稱：其並無販賣海洛因予乙○○、戊○○及甲○○等人云云。惟查：
  (一)按證人之陳述有部分前後不符，或相互間有所歧異時，或
      因記憶淡忘、或事後迴護被告、或因其他事由所致，究竟
      何者為可採，法院仍得本其自由心證予以斟酌，非謂一有
      不符或矛盾，即應認其全部均為不可採信；尤其關於行為
      動機、手段及結果等之細節方面，證人之證言，有時亦有
      予渲染之可能；然其基本事實之陳述，若果與真實性無礙
      時，則仍非不得予以採信（最高法院74年臺上字第1599號
      判例要旨、90年度臺上字第6078號判決要旨參照）；況認
      事採證、證據之取捨及證據證明力之判斷，俱屬事實審法
      院之職權，苟無違證據法則，自不能指為違法；是供述證
      據前後雖有差異或矛盾，事實審法院非不可本於經驗及論
      理法則，斟酌其他情形，作合理之比較，定其取捨；其就
      供述證據之一部，認為真實者，予以採取，亦非法則所不
      許。因之，證人供述之證據，前後縱有差異，事實審法院
      依憑證人前後之供述證據，斟酌其他證據，本於經驗法則
      與論理法則，取其認為真實之一部，作為論罪之證據，自
      屬合法（最高法院90年度臺上字第6943號判決要旨參照）
      。經查：
    1.證人乙○○於警詢供述：「第1 級毒品海洛因是我向綽
      號『閔仔』（即被告丁○○）男子所購買。我向『閔仔』
      購買海洛因施用約15次左右，最後1 次交易的時間為95年
      9 月20日下午16時左右在彰化縣二林鎮○○路上，以新臺
      幣1000元向『閔仔』購買1 小包之海洛因毒品施用。我都
      是以0000-000000 撥打00 00-000000聯絡『閔仔』後，我
      就會於電話內向伊表示：你幫我去拿一下，我要拿1 仟元
      ，語畢後，『閔仔』就會指示我前往台中商銀（彰化縣二
      林鎮○○路20號）旁小巷等候進行交易。而伊每次於交易
      前都會先至約定處所向我收取款項，然後再拿錢向上游藥
      頭調取海洛因予我。於95年8 月20日上午11時25分33秒之
      通訊監察譯文所示：『洪外科後面，溪仔那裡』，就是我
      與『閔仔』約定見面交易的地點。」等語。証人乙○○復
      於偵訊中證述：「我從95年7 月開始向『阿閔仔』（即被
      告丁○○）購買海洛因。每次約買1 千元之數量，交易地
      點都在二林鎮○○路台中商銀旁之小巷。95年9 月20日最
      後1 次毒品係向『阿閔仔』所購，我先將錢交給『阿閔仔
      』，『阿閔仔』再去拿毒品給我，向『阿閔仔』共買了約
      10幾次。我都以我所有之0000-000000 電話撥打0000-000
      000 號行動電話向綽號『阿閔仔』之被告丁○○購買海洛
      因」等語。（以上參見二林分局林警分偵字第13744 號警
      卷13-17 頁；臺灣彰化地方法院檢察署95年度偵字第7174
      號偵查卷宗第133-134 頁）即証人乙○○就購買海洛因之
      聯絡方式、交易方式、地點、價金等細節均供証綦詳，前
      後如一，其証言實屬可信。
      雖證人乙○○於本院審理中翻異前辭，改稱：（檢察官
      問：毒品來源？）都是跟被告丁○○，叫他幫我買的。（
      檢察官問：你跟被告丁○○購買還是叫他幫你去買？）我
      本身只認識被告丁○○，被告丁○○在街上遇到我的時候
      ，我就問他什麼地方可以拿到毒品，後來被告丁○○是跟
      另外一個被告拿，我只知道被告丁○○是跟另外一個被告
      拿的，因為他曾經載我去跟阿文拿過，就是買的意思。我
      是拜託被告丁○○去幫我拿海洛因，他本身身上沒有毒品
      ，他知道另外一個被告綽號叫阿文有在賣。（檢察官問：
      你請被告丁○○買毒品的時候，你有無給他好處？）他幫
      我買，我分一點給他施用。（檢察官問：你要被告丁○○
      幫你拿毒品的時候，過程被告丁○○是否可以決定你要拿
      的數量及金額？）他可以幫我拿多少錢的毒品，如果我拿
      錢給他了，他就會去找。（檢察官問：你怎麼知道被告丁○○他可以向另外一個被告阿文拿毒品？）有一次我工作
      的時候，被告丁○○載我去的，他叫在旁邊等，他就到後
      面去，我就看到阿文拿毒品給被告丁○○，很多次都是這
      樣，所以我才知道被告丁○○都跟阿文在一起。（辯護人
      問：你跟被告丁○○有無二個人一起出錢向阿文買毒品？
      ）有，比較少，因為第一次被告丁○○他向我借錢，他去
      買毒品，我才知道他有施用。（辯護人問：你們二人共同
      出錢去買次數為何？）二、三次。（檢察官問：你跟被告
      丁○○有一起合資買毒品，合買的次數有二、三次，這二
      、三次的金額多少？）被告丁○○出二、三百元，我都出
      七、八百元，湊成一千。（檢察官問：這合買的二、三次
      有無在你面前當場分？）當場分，有的用紙裝，有的用夾
      鏈袋，我拿袋子，被告丁○○拿紙，沒有合買的時候，我
      會分他施用。（受命法官問：當時你聯絡的時候，被告丁○○的電話是0000000000？）是的。（受命法官問：你購
      買海洛因都是撥打上開的電話？）是的。（受命法官問：
      你們在電話裡面講到的術語，東西是否就是海洛因？）是
      的。（受命法官問：一千就是要買一仟元？）是的。（受
      命法官問：你總共跟閔仔買過幾次？）十五次。（受命
      法官問：每次多少錢？）都是一千元。」云云（以上參見
      本院96年4 月17日審判筆錄）惟就證人乙○○於審理中之
      證述與被告丁○○合資購買乙節，不僅與其於警詢、檢察
      官偵訊中證述之前揭內容顯然有異，復與証人乙○○與被
      告丁○○之通訊監察譯內容二人直接約定交易海洛因之情
      節不符，況被告丁○○對其綽號為「閔仔」並不否認，而
      其辯稱：和洪佑生是拿錢一起合資買海洛因的。一起拿錢
      去買大約十幾次。共同出資，就是買一千，各出一半，有
      時候是五百，有時候出四百，他還是出五百，去買的時候
      ，就買九百講一千。拿到毒品都是當洪佑生的面分，有時
      候一起施用。當時分的時候，用注射針筒的度量來分，我
      們沒有用分裝袋來分。合資買過十次，是跟另外一個人買
      的，有另外向被告丙○○買過三、四次云云，其所稱合資
      購買之情節，亦顯與證人乙○○於本院審理中證述之內容
      ，所描述與被告丁○○合資購買毒品及分用之流程顯有出
      入，據上種種，在在均足以顯示證人乙○○於本院審理中
      所述內容之矛盾、荒謬及不合理之處，顯係蓄意迴護被告
      丁○○之情，實明矣。
      參以證人乙○○於95年10月3 日檢察官偵訊中業經具結
      證稱：「向被告丁○○購買海洛因供己施用」之上情，斯
      時證人乙○○甫遭員警查獲，並於同日解送臺灣彰化地方
      法院檢察署，在心理上較少權衡利害得失或受他人干預，
      客觀上顯然較其於本院審理中之證述為可信，即証人乙○○於本院審理時翻異前詞，顯係為迎合被告「合資辯解」
      所為之附和之詞，委無足取。
      綜上可知，足認證人乙○○確實有自95年7 月間開始以
      手機門號0000-000000 號撥打被告丁○○之手機門號0000
      -000000 號，表明欲向被告丁○○購買毒品海洛因之事宜
      並約定時間、地點，被告丁○○隨後即在彰化縣二林鎮○○路20號台中商銀旁之小巷內等處，以先交錢，後交貨之
      方式，由被告丁○○以每次1000元之價格，販賣第一級毒
      品海洛因予乙○○，計11次（毒品重量不詳），而被告丁○○販毒所得均交予被告丙○○，自己則從中取得部分毒
      品施用利益之情業臻明確。至證人乙○○於檢察官偵訊中
      證稱95年9 月20日及監聽譯文所錄得95年8 月18、20、23
      日向被告丁○○購買毒品海洛因之情，惟本案共犯即共同
      被告丙○○於95年8 月4 日即遭臺灣彰化地方法院檢察署
      檢察官聲請本院羈押獲准，自無二人共同販賣可言，此部
      分自不應列入，而應以證人乙○○於本院審理中所證供之
      15次扣除上開部分應為11次，併此敘明。
    2.證人戊○○於警詢供証：「綽號『阿文』（即被告丙○○
      ）除親自從事販毒外，據我所知有『將軍』、『小銘』、
      『福閔』（即被告丁○○）等人幫助『阿文』販賣海洛因
      。『福閔』的電話為0000-000000 。他們都是幫忙『阿文
      』送海洛因予來電洽購海洛因之人，當送貨（海洛因）完
      成後，『阿文』就會給予新臺幣1 仟元之海洛因作為酬勞
      。」等語。證人戊○○於偵訊中證述：「毒品來源是向一
      個綽號『阿文』之人買的。在95年6 月初開始跟他買，由
      他本人出面交易的有3 、4 次毒品，每次買的量500 元至
      1000元。我都用公共電話打『阿文』的0000-000000 號，
      另外0000- 000000號是他最早用的電話，這兩個號碼我都
      打過購買毒品。我約兩三天向『阿文』購買毒品1 次，有
      時候是他叫別人把毒品拿來給我約有7 、8 次，我錢交給
      他所指派的人，如果是他本人出面交易我錢則直接交給『
      阿文』，他叫的人有1 個叫『福閔』，由『阿文』及『福
      閔』出面交易的次數比較多，『福閔』出面交易地點是在
      建國路上黃昏市場附近。『福閔』幫『阿文』發放毒品之
      後，只是賺取毒品施用而已，我購買毒品的錢他們收取後
      都交回去給『阿文』。約今年7 月間，我都打他的電話購
      買海洛因，每次買的量是1000元。因為我跟『阿文』的買
      ，他有次說『福閔』那邊也有，叫我打電話跟他連繫，我
      才跟『福閔』購買，『福閔』大概幫『阿文』賣10幾天而
      已，『阿文』將幾包毒品放在『福閔』那裡，『福閔』則
      每賣10包約從中抽取1 包利潤自己施用。錢交給『福閔』
      ，毒品也是『福閔』交給我的，一手交錢，一手交貨。交
      易地點在斗苑路旁的一個黃昏市○○○○路旁的一個公園
      。」等語。證人戊○○於本院審理中證述：（檢察官問：
      你跟在場二位被告其中的誰買過毒品？）我跟丙○○買過
      ，電話號碼我不記得了，我跟他買過二、三次。（檢察官
      問：實際上你跟他買過幾次？）大約十次。（檢察官問：
      丙○○親自拿給你幾次？地點為何？）二、三次，地點是
      在二林黃昏市場。（檢察官問：次數正確？）三次。（檢
      察官問：金額為何？）五百到一仟元。五百一次，一千二
      次。（檢察官問：你們交易的地點總共有幾處？）還有廟
      。廟是在二林鎮，路名我不知道。（檢察官問：在廟裡有
      幾次？）二次。（檢察官問：各多少金額？）五百至一千
      ，次數都是一次。（檢察官問：你在廟裡二次，一開始是
      要跟丙○○買還是要跟丁○○買？）丁○○。（受命法官
      問：你剛剛說跟丙○○買過十次，丙○○交給你三次，丁○○在廟裡賣過你二次，跟丙○○另外還有七次，這七次
      是誰交付毒品給你的？）綽號小銘，次數一次，丁○○沒
      有，其他我都忘記了。（受命法官問：這七次丁○○有無
      交付毒品給你？次數為何？）有的。二次。（受命法官問
      ：地點在那裡？）不記得。（受命法官問：丙○○賣十次
      給你金額多少？）是五百到一千元，一千元的比較多，次
      數大約六次，五百四次。（受命法官問：在檢察官、警察
      局做的筆錄是否實在）那個時候講的比較實在，那個時候
      記憶比較清楚。」等語（以上參見臺灣彰化地方法院檢察
      署95年度偵字第7174號偵查卷宗第23 -26、54-56 、177
      頁；本院96年5 月15日審判筆錄）。綜上就證人戊○○於
      警詢、偵訊及本院審理中，就如何向被告丁○○購買毒品
      之情節均證述綦詳，前後如一，其証言誠屬可信。被告丁○○雖辯稱：我沒有賣藥給他云云。（參見本院96年5 月
      15日審判筆錄）然查證人戊○○分別於警詢、偵查中或本
      院審理時，就被告丁○○確有以電話方式聯絡及販售第一
      級毒品海洛因等情，業經供証綦詳如上；雖證人戊○○對
      於向被告購買毒品之總次數、時間、地點、價錢等細節，
      因已經過相當時間，所證或有出入，而無法完全確定，證
      人之陳述有部分前後不符，或相互間有所歧異時，究竟何
      者証言為可採，本院仍得本其自由心證予以斟酌，非謂一
      有不符或矛盾，即應認其全部均為不可採信；茍其基本事
      實之陳述與真實性無礙時，非不得予以採信，已如上揭最
      高法院74年臺上字第1599號判例意旨所述。況人之記憶有
      限，常隨時間之經過而有所遺忘，自不能期待該等證人刻
      意記憶各項細節，且施用毒品之人因癮頭一來急需購買毒
      品解癮，未解癮前之焦躁難耐以致心神均傾注於搜尋毒品
      以供施用，無暇記憶每次毒品交易金額、時地或次數，及
      至解癮後之藥害反應，更使施用毒品之人無法明確記憶交
      易細節，是為常情，則該等證人事後所為回憶難免略有模
      糊之處，當不得因指述之細節稍有不同，即認其等證言不
      足為採；綜上可知，足認證人戊○○確實有自95年6 月間
      開始以公用電話撥打被告丙○○0000-000000 及0000-000
      000 號行動電話，表明欲向被告丙○○購買毒品海洛因之
      事宜並約定時間、地點，雙方再相約至彰化縣二林鎮○○
      路與竹林路口之木林加油站旁或彰化縣二林鎮○○路某黃
      昏市場前完成交易，並以一手交錢，一手交貨之方式，由
      丙○○以每次1 千元之價格，販賣第一級毒品海洛因予戊○○，計6 次（毒品重量不詳），以每次5 百元之價格，
      販賣第一級毒品海洛因予戊○○，計4 次（毒品重量不詳
      ），合計10次。其中被告丙○○本人親自交付3 次，另2
      次係委由被告丁○○在上開黃昏市場前交付。另於95年7
      月間某日，證人戊○○以公用電話撥打被告丁○○0000-0
      00 000號行動電話，表明欲向被告丁○○譯購買毒品海洛
      因之事宜並約定時間、地點，雙方再相約至上開黃昏市場
      前及彰化縣二林鎮○○路某公園，以一手交錢，一手交貨
      之方式，由被告丁○○以各為1 千元、5 百元之價格，販
      賣第一級毒品海洛因予證人戊○○，計2 次（毒品重量不
      詳）等情，洵堪認定。
    3.證人甲○○於偵訊中證述：「（問：提示卷附丁○○照片
      ，是否認識丁○○？）我見過他，忘記跟他買過幾次，買
      海洛因，交易地點大部份在二林鎮基督教醫院，錢是我自
      己出的，我錢交給丁○○，他再將毒品拿給我，一手交錢
      一手交貨。（問：從何時跟丁○○購買？）約2 、3 月前
      開始跟他購買的，每次買500 元。（問：你跟丁○○、阿
      文，哪一個買比較多次？）都差不多，因為我比較沒有錢
      ，都差不多3 、4 次而已」等語。證人甲○○於本院審理
      中則翻異前辭，改稱：（檢察官問：地檢署曾經拿相片給
      你看，而且有製作筆錄，這筆錄稱是向丁○○買毒品的內
      容是否正確？提示95年偵字第9308第34頁筆錄並告以要旨
      。）當時我有看過丁○○的照片，當時我以為檢察官是在
      問我阿文的事情。（檢察官問：當庭的二位被告哪位是丁○○？）當庭指認就是被告丁○○。（檢察官問：為何看
      過他？為何會認識？是何人介紹？）我沒有跟他有藥物的
      往來，他去跟人家買藥，我去跟人家買藥，遇到認識的，
      事實上人家就是沒有賣給我。（辯護人問：你是否曾經向
      丁○○買過海洛因？）沒有。（受命法官問：你在檢察官
      那邊說有向丁○○買過，偵字第9308第34頁，有何意見？
      ）我當作是他是問我向阿文買的。（受命法官問：但是檢
      察官最後有跟你確認，當時是跟丁○○、阿文買比較多等
      語，提示偵字第9308第34頁，有何意見？）當時我聽不懂
      。」等語（以上參見臺灣彰化地方法院檢察署95年度偵字
      第9308號偵查卷宗第33-35 頁；本院96年3 月20日審判筆
      錄）；綜上可知證人甲○○於本院審理中證述未向被告丁○○購買毒品乙節，與其於檢察官偵訊中證述之前揭內容
      顯然有異。被告丁○○亦辯稱：七月間我跟他沒有見過面
      ，我沒有賣海洛因給他云云。（參見本院96年5 月15日審
      判筆錄）等語以觀，本件證人甲○○於偵查中已明確證述
      被告丁○○販賣第一級毒品海洛因之犯行明確，於本院審
      理中則翻異前詞否認此事，是其於上開偵訊中之供述與本
      院審理時之證述，已有前後陳述不一致之情形存在，本院
      認其於上開偵訊中（95年10月25日）之證述距離被告丁○○販賣海洛因之時間較近，證人當時記憶自較清晰、深刻
      ，可立即反應所知，不致因時隔日久而遺忘案情，且因被
      告未在場，較無利害關係及人情壓力之考量來自被告在場
      之壓力，亦無為迴護被告而事後串謀之可能，彼時之證述
      顯係出於自由意識所為，故其證述應相較本院審理中所言
      可信。是以，證人甲○○於偵查中之證述，應與事實相符
      ，即證人甲○○自95年7 月間某日，以公共電話，撥打被
      告丁○○所持用之0000-000000 號行動電話，向被告丁○○購買第一級毒品海洛因，雙方再相約至在彰化二林基督
      教醫院旁，向被告丁○○購買海洛因3 次，每次交易金額
      為500 元。販賣海洛因所得共計1500元。應堪採信。
    4.證人即被告丙○○於本院審理中證述：「（檢察官問：被
      告丁○○他跟你買過幾次毒品？）大約十幾次。（檢察官
      問：他每次跟你買多少錢的海洛因？）一千元。（檢察官
      問：都是在哪邊拿毒品？）在我住處附近。（檢察官問：
      你的綽號為何？）阿文。（受命法官問：丁○○在警察局
      說他有跟你拿毒品拿給戊○○？）他有跟我拿，但是他拿
      給誰我不知道。（受命法官問：每次丁○○跟你拿毒品，
      他有無跟你說他要拿給誰？）沒有。」等語（以上參見本
      院96年3 月20日審判筆錄）。綜上所陳，被告丁○○確有
      與共同被告證人丙○○販賣第一級毒品海洛因，復佐以證
      人乙○○、戊○○上開之證詞，被告丁○○可從中賺取免
      費吸食之利益，堪認被告丁○○與共同被告丙○○確有共
      同營利之意圖甚明。
    5.又上揭證人乙○○、戊○○及甲○○均分別有施用第一級
      毒品海洛因之情，業經其等於警詢、偵訊中均坦承在案；
      且其等皆曾因施用毒品案件，經觀察勒戒執行完畢，此有
      臺灣高等法院在監在押全國紀錄表1 份（參見本院卷宗）
      在卷可參，足見上揭證人等確有施用毒品海洛因之情，即
      確有購買海洛因之需求，益證被告丁○○確有販賣前開毒
      品予前開證人乙○○、戊○○及甲○○之事實，否則有施
      用毒品解癮需求之前開證人，豈有不約而同，均無故撥打
      與被告丁○○前開行動電話與被告丁○○聯繫之理。是被
      告丁○○辯稱其未販賣前開毒品予上開證人，顯無可採。
      被告丁○○確有分別販賣第一級毒品海洛因予證人乙○○
      、戊○○及甲○○之事實，迥然可見。
    6.另被告丁○○既自警詢、偵訊至本院審理中，均一再否認
      有販賣海洛英犯行，本院自無從查得其具體販入、賣出之
      實際利得金額。再參酌海洛因因物稀價貴，且為政府嚴格
      查緝之違禁物，凡販賣毒品者，茍無利可圖，應無甘冒被
      供出來源或遭檢警查緝法辦之危險而平價供應無何交情可
      言之他人施用之理，因此其販入之價格必較出售之價格低
      廉，或以同一價格販賣而減少毒品之份量，而有從中賺取
      買賣價差牟利之意圖及事實，應屬合理之認定，倘無差額
      利潤可圖，衡情其應不致於甘冒風險，無端平白將毒品給
      予他人吸食之可能，基上說明，足資認定被告丁○○販入
      海洛因之價格必較販出之價格為低，而有從中賺取差額利
      潤圖利事實，或為從中賺取免費吸食之利益，是被告丁○○具有營利意圖甚明。
  (二)綜上所述，被告丁○○上揭辯詞，核與前揭事證不符，不
      足採信，本案事證明確，被告上開犯行，應堪認定。
四、再者，因被告販賣毒品海洛因次數之事實認定直接影響本院
    諭知販賣毒品所得沒收金額之多寡，自有加以特定之必要，
    而上開證人、被告等就毒品交易次數、時間、金額等細節所
    證或有出入，而無法完全確定，然彼等確有向被告購買海洛
    因，前後所供均相一致。況施用毒品之人因癮頭一來急需購
    買毒品解癮，未解癮前之焦躁難耐以致心神均傾注於搜尋毒
    品以供施用，無暇記憶每次毒品交易金額、交易地點、或數
    量、或交易次數，及至解癮後之藥害反應，更使施用毒品之
    人無法明確記憶交易細節，是為常情，故上開證人就細節之
    出入縱不復記憶，並不影響彼等證言之可信度，彼等就確有
    向被告丙○○與丁○○購買毒品之前揭情節，仍足採信。又
    上揭通訊監察譯文，雖未提及交易毒品之細節，惟因我國對
    於販賣毒品之行為科以高度之刑責，是以衡情一般毒販為免
    遭監聽查緝，通常以代號稱之，且上開證人等亦就前揭通訊
    監察譯文所代表交易之毒品種類、數量及細節等證述甚詳，
    可據為對被告丙○○與丁○○不利之認定。另毒品交易次數
    及金額，關係被告丙○○與丁○○犯罪所得財物之多寡，因
    本院已盡調查能事，仍無法明確得知渠等販賣毒品海洛因之
    真實次數及金額，是上揭證人向被告丙○○與丁○○購買海
    洛因之次數、金額，則本院依「罪疑唯輕」之刑事法原則，
    乃從較有利於被告之事實認定，就各該證人歷次證詞中、被
    告所自承者，採認其中期間最短、次數最少、金額最低者，
    以此最有利之原則採認而據以認定如上開犯罪事實欄所載之
    次數、價格。基上，被告丙○○販賣第一級毒品部分，獲利
    計4 萬2 千5 百元，被告丁○○販賣第一級毒品部分，獲利
    計1 萬5 千5 百元，故而起訴書所載販賣海洛因之次數、金
    額，容有所誤，然因公訴人認上開販賣行為均係屬集合犯之
    實質上一罪關係，乃附此敘明，而無庸另為無罪或不另為無
    罪之諭知。
五、綜上，本案犯罪事實之事證已臻明確，被告丙○○與丁○○
    犯行洵堪認定，應予依法論科。
、論罪科刑理由：
一、按刑事法若干犯罪行為態樣，本質上原具有反覆、延續實行
    之特徵，立法時既予特別歸類，定為犯罪構成要件之行為要
    素，則行為人基於概括之犯意，在密切接近之一定時、地持
    續實行之複次行為，倘依社會通念，於客觀上認為符合一個
    反覆、延續性之行為觀念者，於刑法評價上，即應僅成立一
    罪。學理上所稱「集合犯」之職業性、營業性、收集性或成
    癮性等具有重複特質之犯罪均屬之，例如經營、從事業務、
    收集、販賣、製造、散佈、成癮性所致之行為等行為概念者
    （最高法院95年度臺上字第1079號判決意旨參照）。且立法
    上，以營利為構成要件之犯罪，通常具有反覆實施同一犯罪
    行為之特性，例如95年7月1日施行前之刑法關於常業犯之規
    定，因其本質乃多數行為之集合或一定行為之反覆實施，在
    立法上予以擬制，定為一罪。本案被告丙○○與丁○○意圖
    營利，於密切接近之時、地，販賣第一級毒品海洛因多次，
    顯係出於反覆、延續販賣海洛因之單一行為決意，在行為概
    念上，其多次販賣海洛因之行為，應評價認係包括一罪之集
    合犯，論以被告一販賣第一級毒品海洛因既遂罪為已足。查
    被告丙○○係自95 年6月間某時起開始販賣第一級毒品海洛
    因，嗣刑法部分條文固於95年7月1日修正施行，惟被告最後
    販賣時間95年8月3日，係在刑法修正生效之後，且被告密集
    多次販賣第一級毒品海洛因之行為，應論以集合犯之包括一
    罪，業如前述，雖一部涉及舊法，一部涉及新法，應逕依最
    後行為時之法律處斷，不生比較新舊法之問題。按刑法上所
    謂販賣行為，係指以營利為目的，有償轉讓，將商品購入或
    賣出，有一於此，犯罪即為完成，故交付商品與收取價金，
    均屬販賣犯罪之構成要件行為，縱以幫助他人營利犯罪之意
    思，而有參與交付買賣標的物、收取貨款之販賣要件行為，
    自應論以共同正犯而非從犯（最高法院84年度臺上字第5647
    號判決要旨參照）。被告丁○○上開為被告丙○○接受他人
    交付之價款而交付毒品海洛因，並具有互為對價之關係，應
    係販賣第一級毒品之行為，核其與被告丙○○共同所為部分
    ，亦係犯毒品危害防制條例第4 條第1 項之罪。次查海洛因
    為毒品危害防制條例第2 條第2 項第1 款所列之第一級毒品
    ，本件被告丙○○、丁○○與上開證人聯絡交易第一級毒品
    海洛因事宜後，先後前往交付毒品並收取價款，是核被告2
    人前開販賣第一級毒品海洛因所為，均係犯毒品危害防制條
    例第4 條第1 項之販賣第一級毒品罪。其等因販賣而持有第
    一級毒品海洛因之低度行為，應為販賣之高度行為所吸收，
    均不另論罪。被告丙○○與丁○○間，就上開犯罪事實欄四
    之犯行間有犯意聯絡及行為分擔，均為共同正犯。
二、被告2 人有犯罪事實欄所載論罪科刑執行情形，有臺灣高等
    法院被告前案紀錄表在卷可憑，其受有期徒刑之執行完畢，
    5 年內故意再犯本案法定本刑有期徒刑以上之罪，應依刑法
    第47 條第1項，論以累犯，惟販賣第一級毒品罪最重法定本
    刑為死刑、無期徒刑部分，依法不得加重，併此敘明。
三、末查被告2 人雖有販賣第一級毒品海洛因之行為，惟被告丙○○與丁○○販賣對象各為9位及3位，其販賣係為賺取可供
    自己施用第一級毒品海洛因之費用，足見被告二人實係因自
    己施用毒品入不敷出，而兼賣營利，犯罪情節尚與大量販售
    毒品，毒化社會之大毒梟有異，因被告二人實際販賣之時間
    非長，販售數量尚少，獲取之利益亦非鉅額，且被告丙○○
    犯罪後，業經坦承販賣毒品之犯行，就此而言犯後態度尚稱
    良好，惟其販賣對象為9 人，被告丁○○雖嚴詞否認，然其
    販售數量尚少，且念及其販賣對象僅3 人，且於共犯角色中
    係擔任交付毒品、收款之角色，並非提供毒品之上游，情節
    較輕，獲取之利益亦非鉅額等一切情狀，是認被告二人對於
    法益侵害之程度有限，衡其情節，縱處以販賣第一級毒品罪
    之法定最低度刑，猶嫌過重，其情狀顯堪憫恕，爰均依刑法
    第59條規定就販賣第一級毒品罪部分酌量減輕其刑。
四、爰審酌被告二人已有施用毒品之前科紀錄，有上開臺灣高等
    法院被告2 人前案紀錄表可查，己身已受毒品危害，竟未能
    從中記取教訓，深切體認毒品、禁藥危害身心健康之鉅，為
    獲得自己施用毒品海洛因之利益，即為販賣毒品海洛因之犯
    行，無視海洛因足以使施用者導致精神障礙、性格異常，甚
    至造成生命危險之生理成癮性及心理依賴性，嚴重影響社會
    治安、戕害國民身心健康，惡性非輕，惟念及其犯罪之動機
    、方法、手段，被告丙○○販賣對象為9 人，被告丁○○販
    賣對象為3 人，二人販賣毒品次數，所獲利益均非多，及被
    告丙○○犯後已坦承犯行、深知悔悟且態度良好，被告丁○○犯後否認犯行態度不佳等一切情狀，分別量處如主文所示
    之刑，以資懲儆。另本案就被告販賣第一級毒品部分，因認
    有褫奪公權之必要，依刑法第36條、第37條第2 項之規定，
    宣告被告丙○○褫奪公權拾年，被告丁○○褫奪公權捌年。
五、沒收：
  (一)扣案之第一級毒品海洛因59包（合計淨重4.72公克），應
      依毒品危害防制條例第18條第1項規定，沒收銷燬之。
  (二)又毒品危害防制條例第19條第1項規定，犯販賣毒品罪者，
      其犯罪所得之財物均沒收之，係採義務沒收主義。故販賣
      毒品所得之對價，不問其中成本若干，利潤多少，均應全
      部諭知沒收，貫徹政府查禁煙毒之決心，以符立法本旨（
      最高法院91年度台上字第2419號判決意旨可供參照）。茲
      被告丙○○販賣第一級毒品所得4 萬2 千5 百元、被告販
      所得1 萬5 千5 百元。雖未扣案，仍應依上開說明及規定
      予以宣告沒收，如全部或一部不能沒收時，以其財產抵償
      之。
  (三)另扣案之行動電話1支（不含SIM卡），業經被告丁○○供
      明為其所有、供聯絡販毒之用，塑膠杓子1 支，係被告丙○○所有供販賣毒品所用之物，均應依毒品危害防制條例
      第19 條第1項之規定於被告販賣第一級毒品罪項下沒收之
      。另本件被告丙○○所使用0000-000000、0000000000、0
      000-000000、0000-000000 號行動電話，係被告所使用，
      供販賣毒品罪所用之物，業據證人許峰吉、莊晉源、連玉
      興、洪鹿絨、陳浚承、乙○○、戊○○及甲○○於偵查中
      或本院審理中證述屬實，但因未扣案，且無證據證據證明
      係屬被告所有之物；另被告丁○○持以聯絡販賣第一級毒
      品所用之門號0000-000000號之SIM卡，依國內電信公司定
      型化契約之約定，該晶片卡之所有權仍屬電信公司所有，
      申請人僅因承租門號而取得使用權，而毒品危害防制條例
      第19條第1項規定宣告沒收，並無如同條例第18條第1項所
      定（不問屬於犯人所有與否，沒收之）之明文，故應屬相
      對沒收主義之立法，其應沒收之物，應以屬被告所有者為
      限（最高法院93年度臺上字第462 號判決參照），準此，
      上開未扣案之行動電話及扣案之SIM 卡既非屬被告所有之
      物，且非屬違禁物，核與沒收之要件不符，自不得併予宣
      告沒收。另扣案之注射針筒8 支，無証據認與本案有何關
      聯，爰不另為沒收之諭知，併此敘明。
肆、應適用法條：
一、刑事訴訟法第299條第1項前段。
二、毒品危害防制條例第4條第1項、第18條第1項、第19條第1項
    。
三、刑法第11條前段、第28條、第47條第1項、第59條、第36條
    、第37條第2項。
本案經檢察官郭玄義到庭執行職務。
中　　華　　民　　國　　96　　年　　5 　　月　　29　　日
              刑事第三庭  審判長法  官  林欽章
                                法  官  葉明松
                                法  官  姚銘鴻
以上正本證明與原本無異。
如不服本判決，應於判決送達後10日內，向本院提出上訴狀（須
附繕本）。
中　　華　　民　　國　　96　　年　　5 　　月　　29　　日
                                書記官  郭佳雯
毒品危害防制條例第4條第1項
製造、運輸、販賣第一級毒品者，處死刑或無期徒刑；處無期徒
刑者，得併科新臺幣 1 千萬元以下罰金。
毒品危害防制條例第18條第1項
查獲之第一、二級毒品及專供製造或施用第一、二級毒品之器具
，不問屬於犯人與否，均沒收銷燬之；查獲之第三、四級毒品及
製造或施用毒品之器具，無正當理由而擅自持有者，均沒入銷燬
之。但合於醫藥、研究或訓練之用者，得不予銷燬。
毒品危害防制條例第19條第1項
犯第4條至第9條、第12條、第13條或第14條第1項、第2項之罪者
，其供犯罪所用或因犯罪所得之財物，均沒收之，如全部或一部
不能沒收時，追徵其價額或以其財產抵償之。
